臺灣彰化地方法院刑事判決 
109年度簡上字第135號
上  訴  人  
即  被  告  黄竣郁



上列上訴人即被告因公共危險案件，不服本院民國109年8月28日
109年度簡字第1456號第一審簡易判決（起訴案號：臺灣彰化地
方檢察署109年度偵字第5792號），提起上訴，本院管轄之第二
審合議庭判決如下：
    主  文
上訴駁回。
    犯罪事實及理由
一、本案經本院審理結果，除證據部分補充上訴人即被告竣郁(
    下稱被告)於本院之自白外，認第一審判決認事用法及量刑
    均無不當，應予維持，並引用第一審判決書記載之犯罪事實
    、理由及證據（如附件）。
二、被告上訴意旨略以：並非故意所為，且已經取得家人之原諒
    ，只有燒到垃圾桶，本件原審判決拘役20日刑期過重等語。
三、按關於刑之量定，係實體法上賦予法院得為自由裁量之事項
    ，茍已斟酌刑法第57條各款所列情狀，而未逾越法定刑度，
    或濫用其權限，即不得任意指摘為違法，最高法院72年臺上
    字第6696號、75年臺上字第7033號判例均可參照。且在同一
    犯罪事實與情節，如別無其他加重或減輕之原因，下級審法
    院量定之刑，亦無過重或失輕之不當情形，則上級審法院對
    下級審法院之職權行使，原則上應予尊重（最高法院85年度
    台上字第2446號判決意旨參照）。經查:
(一)原審審理結果，認被告犯行事證明確，審酌被告犯罪情節，
    及依刑法第57條規定，審酌各情等一切情狀量處拘役20日，
    並諭知易科罰金折算標準。核其認事用法，均無違誤，量刑
    亦稱妥適，揆諸前揭說明，難認原審判決有何違法或不當之
    情事，本院自應予尊重。
(二)被告雖辯稱並無延燒到垃圾桶旁的木頭櫃云云，惟查，有木
    頭櫃遭延燒毀損乙情，業據證人振輝於警詢時證述明確，
    並有現場照片可看出垃圾桶已經完全燒燬，旁之木頭櫃有輕
    微燒毀之痕跡（參偵卷第75頁），可證當時火勢已延燒到垃
    圾桶旁的木頭櫃，被告上開所辯尚無可採。
(三)又被告雖辯稱並非故意所為、且已經獲得家人之原諒等語，
    惟查，本件被告所犯之失火罪，本以過失為要件，且被告所
    失火燒燬者，係放置於住宅內之垃圾桶，且旁邊係木頭櫃、
    木頭床架、易燃之床單等物（參偵卷第75頁），其所肇致之
    危險性甚高，原審處以拘役20日，如易科罰金以新臺幣壹仟
    元折算1日之刑，難認有過重情事。
四、綜上所述，原審判決認事用法均無違誤，量刑亦屬妥適，本
    件被告上訴為無理由，應予駁回。   
據上論斷，應依刑事訴訟法第455條之1第1項、第3項、第364條
、第368 條、第373 條，判決如主文。
本案經檢察官詹雅萍聲請簡易判決處刑，檢察官傅克強到庭執行
職務。
中　　華　　民　　國　　110 　年　　5 　　月　　27　　日
                    刑事第四庭    審判長法官  余仕明
                                  法      官  林怡君
                                  法      官  許家偉
以上正本證明與原本相符。
不得上訴。
中　　華　　民　　國　　110 　年　　5 　　月　　27　　日
                                  書  記  官  張良煜